* Ngspice тест: SEN_HEAT / SEN_HEAT_COLD
* Труба отопителя холодная, 0°C.
* R_NTC ≈ 27.2 кОм, делитель даёт высокий уровень.
* NTC_HEAT ≈ 2.41В.
.INCLUDE /home/vitaly-pc/kicad/climate_control_niva_travel/spice/lib/ntc_models.lib
.INCLUDE spice/SEN_HEAT.sub

* Порты: GND NTC_HEAT NTC_HEAT_W

* V1: Питание делителя +3,3В
V1 VCC_3V3 0 DC 3.3

* XRT2: Внешний NTC патрубка отопителя при 0°C (R ≈ 27,2 кОм)
XRT2 NTC_HEAT_W 0 NTC_10K_3435 T=0
XSEN_HEAT 0 NTC_HEAT NTC_HEAT_W SEN_HEAT

.op
.control
run
print v(ntc_heat)
.endc
.end
